臺灣高等法院刑事判決
110年度上易字第449號
上  訴  人  
即  被  告  劉韋廷



選任辯護人  楊榮宗律師
            盧明軒律師
            余晏芳律師
上列上訴人因竊盜案件，不服臺灣臺北地方法院109年度易字第5
11號，中華民國109年12月25日第一審判決（起訴案號：臺灣臺
北地方檢察署109年度偵字第8587號），提起上訴，本院判決如
下：
    主  文
上訴駁回。 
    事  實
一、劉韋廷於民國108年12月17日中午12時42分許，在○○市○○區○
    ○街00○0號0樓○○國際股份有限公司○○○○店（下稱○○公司）購
    物，竟基於意圖為自己不法所有之竊盜犯意，自情趣用品貨
    架上拿起IROHA STICK之振動器1個（售價新臺幣《下同》450
    元，下稱系爭振動器）觀看，再徒手從外包裝盒中抽取該振
    動器據為己有，並將外盒棄置在沐浴乳區，以此方式竊取該
    物，得手後至櫃臺結帳其他商品而離去。嗣經店員在沐浴乳
    區發現系爭振動器之空盒，經調閱監視器，始悉上情。
二、案經○○公司訴由臺北市政府警察局萬華分局報告臺灣臺北地
    方檢察署檢察官偵查起訴。
    理  由
壹、證據能力
一、本件當事人、辯護人對於本判決所引用下述被告以外之人於
    審判外之陳述，均未爭執其證據能力，復未於言詞辯論終結
    前聲明異議，本院審酌該等證據作成時並無不當取得情形，
    認以之作為本案證據亦屬適當，依刑事訴訟法第159條之5規
    定，均有證據能力。
二、本判決所引用之其他非供述證據，查無違反法定程序取得之
    情形，依同法第158條之4反面解釋，均具證據能力。 　　
貳、實體部分
一、訊據上訴人即被告劉韋廷固坦承於事實欄所示時間前往○○公
    司購物，且對從貨架上拿取系爭振動器觀看之經過均不爭執
    ，惟否認竊取振動器，辯稱：我本來有考慮要購買，並將之
    放入購物籃內，後來不想要，所以在結帳前把它拿出來放到
    其他商品貨架上，監視器畫面所見我手中抽出的物品是打火
    機，並非系爭振動器等語。經查：
（一）系爭振動器（含包裝盒）原放置於○○公司情趣用品貨架上
      ，被告於案發日中午至該處購物時，曾將此物自貨架上拿
      起觀看，並攜至店內其它區域繼續購物，嗣該店員工於同
      日中午在沐浴乳區貨架上發現此物之包裝空盒乙情，業經
      原審勘驗監視器檔案確認無訛，且有監視器畫面截圖可憑
      （原審易字卷一第59-64、69-77頁），並經證人即○○公司
      員工葉睿暐於原審審理中證述明確（原審易字卷二第49-5
      3頁），且為被告所不爭執（原審易字卷一第35頁），此
      部分事實已可認定。
（二）本件應審究者為，被告有無從包裝盒中竊取系爭振動器？
　１、依原審勘驗監視器檔案之結果，於監視器畫面時間12時36
      分43秒，被告把A商品（即系爭振動器，含包裝盒）從情
      趣商品區之貨架上拿起觀看，將之握在手上，再走至其他
      區域挑選商品；於12時42分46秒，被告以左手手臂抱著2
      盒口罩，右手自口罩盒下抽出1粉紅色蓋子、灰色之圓柱
      物體，將該物以右手持握住，嗣將右手移至所抱商品下方
      ，以雙手抱著商品；12時46分14秒，被告仍在店內選購商
      品，其右手手臂夾著A商品；於12時47分1秒起，被告提著
      黃色購物籃，並以左手將籃內之A商品拿起；嗣購物籃內
      即未看見A商品，於12時48分11秒，被告左手有一向前伸
      動作，並移動至畫面外，上述過程均未見被告手持打火機
      把玩，此有原審勘驗筆錄與截圖可佐（原審易字卷一第59
      -64、69-77頁）。
　２、依○○公司所提供與系爭振動器相同之商品照片，可見該物
      係圓柱體，上半部為粉紅色、下半部為灰色（偵卷第41頁
      ），而被告亦承認此照片與系爭振動器之樣式具同一性（
      本院卷第93頁），此核與原審之勘驗結果顯示，在監視器
      畫面時間12時42分46秒，被告以右手從口罩盒下方抽出之
      圓柱物，係1粉紅色蓋子之灰色圓柱物體相符。再佐以證
      人即○○公司員工葉睿暐於原審審理中所證「案發日中午12
      至13時我外出用餐，用餐前在貨架巡貨，並無異狀，用餐
      後回公司就看到系爭振動器空盒被丟在嬰兒沐浴品的瓶子
      上」、證人即同公司員工王佩雯所證「經調取監視器畫面
      ，檢視後看到當天只有被告1人在嬰兒洗沐貨架區短暫停
      留」（原審易字卷二第51-52、57、60頁），而被告既於
      同日中午在店內採購，復於情趣用品貨架上拿取系爭振動
      器觀看、手持該物在店內其他區域選購商品，期間曾在手
      中抽取與系爭振動器外觀相同之圓柱物，嗣又在購物籃內
      拿取系爭振動器，歷時逾10分鐘，結帳前復於嬰兒沐浴乳
      區貨架稍作停留，由此可見，被告在手中抽取之物應為系
      爭振動器無訛。上開振動器既係由被告自包裝盒內取走，
      且其並未結帳付款即攜離現場，顯對此具竊盜故意及不法
      所有意圖甚明。從而，被告徒手從包裝盒中竊取該振動器
      之犯行，應可認定。
（三）被告雖辯稱：我是將打火機抽出後在手上把玩，並未竊取
      系爭振動器云云。然關於被告把玩之打火機，其先於警詢
      中稱：是銀色的（偵卷第9頁）；於原審審理中改稱：我
      確定是金色的（原審易字卷一第61頁），所辯前後不一，
      已難遽信。復觀諸被告於原審提出之圓柱形金色與銀色打
      火機（原審易字卷一第67頁照片），該物除中間防滑處為
      黑色外，其本體為單一之顏色（2支打火機各為金色與銀
      色），此亦為被告所承認（本院卷第93頁），核與系爭振
      動器之拼色樣式（上方為粉紅色、下方為灰色）在外觀上
      明顯不同，更遑論依原審勘驗結果與監視器畫面截圖，均
      未見被告有取出打火機把玩之舉，是被告此部分辯解顯與
      卷證不符而有不實，無可採信。
（四）末辯護人雖主張：系爭振動器外包裝盒為堅硬塑料且開口
      處平整，顯係以利器破壞，但監視器畫面未見被告有破壞
      之舉，該物非其所竊云云（本院卷第20、94頁）。惟查，
      系爭振動器之外包裝盒照片雖可見一處平整之開口（偵卷
      第41頁下方照片），然此容或係包裝之既有瑕疵，或店內
      員工、消費者先前拿取時所不慎造成，依原審前開勘驗結
      果及卷內事證尚不足以認定為被告所破壞，是本院僅認被
      告係以不詳方式自包裝盒內竊取系爭振動器（原審此部分
      認定與本院不同，然不影響判決本旨，爰不予撤銷），則
      辯護人此部分主張，亦無從為有利於被告之認定，附此說
      明。
（五）綜上所述，本件事證明確，被告竊取系爭振動器之犯行堪
      予認定，應依法論科。　
二、論罪部分
　　核被告所為，係犯刑法第320條第1項之竊盜罪。
三、駁回上訴理由：　　
　　原審以被告犯罪事證明確，適用刑法第320條第1項、第41條
    第1項前段，刑法施行法第1條之1第1項規定，並審酌被告在
    ○○公司消費時，趁機竊取系爭振動器，侵害該公司之財產權
    ，犯後雖與該公司達成調解並賠償1,200元（原審審易字卷
    第57頁），然犯後始終否認犯行，未見悔意，兼衡前科素行
    ，自稱碩士畢業、家境富裕、月收入上萬、有多筆不動產等
    一切情狀，量處如主文所示之刑，並審酌被告歷於警詢及法
    院開庭過程一再強調自己非常富裕、家中經營商旅之經濟狀
    況，認應以相當金額折算方能使其警惕，諭知以2,000元易
    科罰金之折算標準；就沒收部分敘明：系爭振動器（售價45
    0元）為被告未扣案之犯罪所得，然被告已賠償○○公司1,200
    元，堪認已將犯罪所得全額實際返還，爰不予宣告沒收或追
    徵。經核原判決認事用法並無違誤，量刑亦屬妥適。被告上
    訴意旨以前開情詞否認犯罪，指摘原判決不當，均無可採，
    其上訴無理由，應予駁回。
據上論斷，應依刑事訴訟法第368 條，判決如主文。 　　
本案經檢察官黃逸帆提起公訴，檢察官許鈺茹到庭執行職務。
中　　華　　民　　國　　110 　年　　10　　月　　5 　　日
                  刑事第二十五庭審判長法  官 邱滋杉
                                      法  官 黃翰義
                                      法  官 邱瓊瑩
以上正本證明與原本無異。
不得上訴。
                                      書記官 桑子樑
中　　華　　民　　國　　110 　年　　10　　月　　5 　　日
附錄：本案論罪科刑法條全文　　　　　　　　　　　　　　　
中華民國刑法第320條
意圖為自己或第三人不法之所有，而竊取他人之動產者，為竊盜
罪，處5年以下有期徒刑、拘役或50萬元以下罰金。
意圖為自己或第三人不法之利益，而竊佔他人之不動產者，依前
項之規定處斷。
前二項之未遂犯罰之。